# 请教chenyiwei老师关于法院判决胜诉后何时确认收入的问题

提问人：jo 的大头 时间：2015-12-08 11:15:30
chenyiwei老师，A企业与B企业存在商业纠纷，现法院判决A企业胜诉，B企业于判决书下达之日起 10 日内赔偿 100 万，那A企业何时确认这 100 万的收入呢。是收到款项是确认还是判决书下达之日后就确认呢？

回答人：chenyiwei
基于谨慎原则，一般是在实际收到赔偿款时确认。如果在判决生效时就确认，则判决的最终执行结果仍可能有不确定性。